【裁判字號】    89,易,2730
【裁判日期】    900103
【裁判案由】    竊盜等
【裁判全文】
臺灣臺南地方法院刑事判決                        八十九年度易字第二七三號
    公  訴  人  臺灣台南地方法院檢察署檢察官
    被      告  丙○○
右列被告因贓物案件，經檢察官提起公訴（八十九年度營偵字第一二三二號），本院
判決如左：
    主  文
丙○○收受贓物，累犯，處拘役參拾日，如易科罰金，以參佰元折算壹日。
    事  實
一、丙○○曾於八十八年間，因竊盜案件，經臺灣嘉義地方法院以八十八年度易字第
    五四七號判決判處有期徒刑五月確定，甫於民國八十八年十一月二十三日執行期
    滿，竟不知悔改，緣乙○○意圖為自己不法之所有，於八十九年（起訴書誤載為
    八十八年）九月十日十九時十五分許，騎腳踏車至台南縣新營市○○路三十號甲○○所經營之家庭式理髮店，乘甲○○不注意之際，自該理髮店內櫃台抽屜裏，
    竊得甲○○所有之新台幣（下同）二千元（乙○○業經本院判處有期徒刑陸月在
    案），逃逸時，因乙○○將其所有之一只黑色背包（內有乙○○之健保卡、提款
    卡各一張、存摺一本）遺留在該理髮店前其騎乘之腳踏車上，嗣乙○○為隱匿其
    竊盜犯行，乃於同日十九時三十分許，至台南縣新營市○○路之「麥克龍遊藝場
    」，找丙○○代為取回上開物品，並提供贓款五百元作為代價。丙○○經詢問詳
    情後，基於隱匿關係他人刑事被告案件之證據及收受贓物之犯意，於收受五百元
    贓款後，多次前往上開家庭理髮店附近找尋，惟均未發覺乙○○所有之上開物品
    。嗣經警循線分別於同日二十二時三十分許及二十三時三十分許，在台南縣後壁
    鄉後壁村查獲乙○○，在台南縣新營市○○路「麥克龍遊藝場」查獲丙○○。
二、案經台南縣警察局新營分局報請臺灣臺南地方法院檢察署檢察官偵查起訴。
    理  由
一、訊據被告丙○○固對有收受乙○○交付之五百元一節並不爭執，惟矢口否認明知
    所收受之五百元乃贓物，亦否認知悉乙○○竊盜犯行，辯稱：僅係應乙○○要求
    代為取回物品云云。經查，右揭事實業據同案被告乙○○供述綦詳，按刑事訴訟
    法對於證人之資格未予限制，而共同被告不利於己之供述亦可作為其他共同被告
    犯罪之證據，此有最高法院三十一年上字第二四二三號判例可資參照。又該家庭
    理髮店與麥克龍遊藝場之距離不遠，代為取得背包等物品亦非困難情事，被告丙○○卻可從中獲得五百元之代價，顯與常理有違，被告豈有不詳加詢問之理？再
    者，被告於八十九年九月十一日凌晨二時二十分許警訊時，供承：「乙○○到中
    華路的頭髮商店行竊財物，我並不知情。直到他拿五百元給我並要求我代他到中
    華路做頭髮的商店取回他的皮包，我質問他之後，他才告訴我實情」等語，且被
    告對於整個事發過程描述甚詳，可信此乃親身經歷之過程，足證被告於收受五百
    元時，已明知該款項為贓物，被告事後所辯無非為卸責之詞，不足採信，事證明
    確，其犯行堪以認定。
二、核被告收受贓物，所為係犯刑法第三百四十九條第一項之罪。又被告前於八十八
    年間，因犯竊盜罪，經臺灣嘉義地方法院判處有期徒刑五月確定，於八十八年十
    一月二十三日執行完畢，有臺灣臺南地方法院檢察署刑案資料查註紀錄表在卷可
    按，其於五年內再犯本件有期徒刑以上之罪，為累犯，應依法加重其刑。爰審酌
    被告犯罪之動機、目的、手段、所生危害、所得利益僅為五百元及犯罪後態度等
    一切情狀，處如主文所示之刑，併諭知易科罰金之折算標準，以資懲儆。
據上論斷，應依刑事訴訟法第二百九十九條第一項前段，刑法第三百四十九條第一項
、第四十七條、、第四十一條，罰金罰鍰提高標準條例第一條前段、第二條，判決如
主文。
本案經檢察官陳鋕銘到庭執行職務。
中      華      民      國      九十      年      一      月      三    日
                              臺灣臺南地方法院刑事第三庭
                                      法  官  吳孟良
右正本證明與原本無異。
如不服本判決應於送達後十日內向本院提出上訴狀。
                                      書記官  陳金堂
中      華      民      國      九十      年      一      月      三    日
附錄本案論罪科刑法條全文：
刑法第三百四十九條第一項：收受贓物者，處三年以下有期徒刑、拘役或五百元以下
                          罰金。


司法院資訊處製作；財團法人民間司法改革基金會備份。
